臺灣彰化地方法院彰化簡易庭民事簡易判決
110年度彰簡字第173號
原      告  梁雅恩  

原      告  蘇清忠  




被      告  柳世恆  
訴訟代理人  蔡政杰  

上列當事人間損害賠償事件，本院於民國110年5月12日言詞辯論
終結，判決如下：
    主      文
原告之訴駁回。
訴訟費用新臺幣4,190元由原告負擔。
    事實及理由
原告聲明：被告應給付原告梁雅恩新臺幣（下同）339,850元，
  給付原告蘇清忠42,220元。陳述：
  ㈠原告梁雅恩（下稱原告甲）於民國108年11月7日騎乘原告蘇
    清忠（下稱原告乙）所有車牌號碼000-0000號普通重型機車
    （下稱甲車），行經彰化縣鹿港鎮媽祖路，適被告駕駛車牌
    號碼000-0000號自用小客車（下稱乙車）抵達該處，與原告
    甲發生碰撞，原告甲因而受傷，且甲車毀損。被告為本件交
    通事故之肇事因素，原告甲無肇事因素。
  ㈡被告係因過失不法侵害原告權利，應賠償原告甲339,850元，
    包含醫療費用4,850元、自108年11月7日起1年內不能工作減
    少之收入335,000元，並賠償原告乙42,220元，包含為原告
    甲看護15日所生費用18,000元、甲車修理費用24,220元。
  ㈢為此依侵權行為之法律關係，請求判決如聲明所示。
被告聲明：原告之訴駁回。陳述：
  ㈠被告於交通事故發生前，難以察覺甲車駛至，無肇事因素；
    縱有肇事因素，其比例至多為10分之3。
  ㈡原告甲於交通事故發生後未減少勞動能力，亦無需看護。
  ㈢甲車修理費用之零件部分應予折舊。
民事訴訟法第277條規定「當事人主張有利於己之事實者，就
  其事實有舉證之責任。但法律別有規定，或依其情形顯失公平
  者，不在此限」；民法第184條第1項前段規定「因故意或過失
  ，不法侵害他人之權利者，負損害賠償責任」；道路交通安全
  規則第94條第3項規定「汽車行駛時，駕駛人應注意車前狀況
  及兩車並行之間隔，並隨時採取必要之安全措施，不得在道路
  上蛇行，或以其他危險方式駕車」，第99條第1項第2款前段、
  第2項第1款規定「機車行駛之車道，應依標誌或標線之規定行
  駛；無標誌或標線者，依下列規定行駛：二、在已劃分快慢車
  道之道路，雙向道路應在最外側快車道及慢車道行駛」、「機
  車行駛至交岔路口，其轉彎，應依標誌或標線之規定行駛；無
  標誌或標線者，應依第102條及下列規定行駛：一、內側車道
  設有禁行機車標誌或標線者，應依兩段方式進行左轉，不得由
  內側或其他車道左轉」；道路交通標誌標線號誌設置規則第17
  8條第1項規定「『禁行機車』標字，用以告示本車道禁止大型重
  型機車以外之機車通行。繪設於路段起點。路段過長時，得於
  路段中加繪之」。經查：
  ㈠原告主張原告甲於前揭時地騎乘原告乙所有之甲車，與駕駛
    乙車之被告發生碰撞，原告甲因而受傷，且甲車毀損之事實
    ，業經本院向彰化縣警察局鹿港分局調取交通事故卷宗提示
    辯論，且為兩造不爭執，堪信為真。
  ㈡依前開交通事故卷宗所附道路交通事故現場圖、調查報告表
    、照片、談話紀錄表，肇事路段為雙向設有分隔島之媽祖路
    ，已劃分快慢車道，快車道則為內外側雙車道，內側快車道
    繪設「禁行機車」標字，當時被告駕駛乙車沿臺17線公路（
    即臨海路）由北往南方向行駛，再左轉至媽祖路由西往東方
    向沿內側快車道直行，原告甲則騎乘甲車沿臺17線公路由南
    往北方向行駛，再右轉至媽祖路由西往東行駛，復左轉欲進
    入分隔島缺口迴車，是原告甲未在外側快車道及慢車道行駛
    ，且未依兩段方式進行左轉，有違道路交通安全規則第94條
    第3項規定第99條第1項第2款前段、第2項第1款規定。又依
    前開交通事故卷宗所附行車紀錄器影像光碟及本院依職權製
    作之影像截圖，亦見被告在禁行機車之內側快車道直行，原
    告甲則沿外側快車道，在乙車右前方，斜向切入內側快車道
    ，歷時約僅1秒，是被告右前方瞬間遇有甲車侵入其車道，
    左側又有分隔島，依此情形，已無注意車前狀況及兩車並行
    之間隔並隨時採取必要安全措施予以迴避之可能，難認有違
    同規則第94條第3項規定。本院綜合上情，認原告甲為本件
    交通事故之肇事因素，被告無肇事因素。原告未舉證證明被
    告有何過失，被告當不負侵權行為損害賠償責任。
  ㈢從而原告依侵權行為之法律關係，請求被告給付，為無理由
    ，應予駁回。 
本件判決事證已臻明確，兩造其餘主張及舉證，核與判決結果
  無影響，不另論述。
中　　華　　民　　國　　110 　年　　6 　　月　　2 　　日
                  彰化簡易庭  法  官  廖政勝
以上正本係照原本作成。　　　　　　　　　
如不服本判決，應於判決送達後20日內，向本院提出上訴狀，並
按應送達於他造之人數提出繕本或影本，及繳納第二審裁判費。
中　　華　　民　　國　　110 　年　　6 　　月　　2 　　日
                              書記官  彭品嘉